---
output: github_document
---

<!-- README.md is generated from README.Rmd. Please edit that file -->

```{r, include = FALSE}
knitr::opts_chunk$set(
  collapse = TRUE,
  comment = "#>",
  fig.path = "man/figures/README-",
  out.width = "100%"
)
```
# apinsee

<!-- badges: start -->
<!-- badges: end -->

**apinsee** est un package pour le langage R destiné à faciliter l'authentification aux API de l'Insee accessibles à l'adresse <https://api.insee.fr>.

## Avertissement

**Ce package est en cours de développement. Ses fonctionnalités vont évoluer.**

## Installation

Vous pouvez installer la version de développement depuis [GitHub](https://github.com/) en exécutant :

``` r
remotes::install_github("rlesur/apinsee")
```
## Exemple

### Créer une application

Créez une application ayant accès à l'API Sirene sur le site <https://api.insee.fr/> : voir [l'aide](https://api.insee.fr/catalogue/site/themes/wso2/subthemes/insee/pages/help.jag).

Sauvegardez la clef du consommateur dans la variable d'environnement `INSEE_API_KEY` et le secret du consommateur dans la variable d'environnement `INSEE_API_SECRET` : la méthode la plus sûre est d'enregistrer ces deux variables d'environnement dans votre fichier `.Renviron`. 

Pour accéder facilement au fichier `.Renviron`, vous pouvez utiliser la commande `usethis::edit_r_environ("user")`. 

Ajoutez ces deux lignes dans votre fichier `.Renviron` :

```{bash, eval=FALSE}
INSEE_API_KEY="xxxxxxxxxxxxxxxxxx"    # clef du consommateur
INSEE_API_SECRET="yyyyyyyyyyyyyyyyyy" # secret du consommateur
```

Sauvegardez ce fichier et **redémarrez votre session R**.

### Créer un jeton d'accès

Le package **apinsee** ne comprend qu'une fonction utile : `insee_auth()`. Cette fonction permet de récupérer un jeton d'accès à votre application. Ce jeton d'accès peut être affecté à un objet et est sauvegardé de façon interne dans votre session R. Vous pouvez donc simplement exécuter la fonction :

```{r}
token <- apinsee::insee_auth()
```

Les jetons d'accès ayant une durée de validité limitée, cette fonction permet de récupérer automatiquement un jeton valide. 

### Intégrer **apinsee** 

Imaginons que vous souhaitiez développer un package qui accède à l'API Sirene. Vous pouvez créer la fonction suivante :

```{r}
requete_siren_unitaire <- function(
  siren, date = NULL, token = apinsee::insee_auth()
) {
  
  url <- httr::modify_url(
    "https://api.insee.fr/", 
    path = c("entreprises", "sirene", "V3", "siren", siren), 
    query = list(date = date)
  )
  
  res <- httr::GET(url, httr::config(token = token))
  httr::stop_for_status(res)
  httr::content(res)[["uniteLegale"]]
}

```

Dès lors, votre utilisateur (s'il renseigne les variables d'environnement précédentes) aura à simplement exécuter la fonction `requete_sirene_unitaire()` de votre package : 

```{r}
requete_siren_unitaire(siren = "005520135", date = Sys.Date())
```

Dans le cas où votre utilisateur ne souhaiterait pas renseigner les variables d'environnement, il devra préalablement s'authentifier en exécutant :

```{r, eval=FALSE}
apinsee::insee_auth(
  key = "xxxxxxxxxxxxxxxxxxxx", # clef du consommateur
  secret = "yyyyyyyyyyyyyyyyyy" # secret du consommateur
)
```

## TODO

- Offrir des fonctions qui gèrent les jetons d'accès expirés.

- Vérifier s'il existe un point d'accès de validation des jetons d'accès.
