---
output: github_document
---

<!-- README.md is generated from README.Rmd. Please edit that file -->

```{r, include = FALSE}
knitr::opts_chunk$set(
  collapse = TRUE,
  comment = "#>",
  fig.path = "man/figures/README-",
  out.width = "100%"
)
```
# apinsee

<!-- badges: start -->
[![Lifecycle: experimental](https://img.shields.io/badge/lifecycle-experimental-orange.svg)](https://www.tidyverse.org/lifecycle/#experimental)
[![Travis build status](https://travis-ci.org/RLesur/apinsee.svg?branch=master)](https://travis-ci.org/RLesur/apinsee)
[![Codecov test coverage](https://codecov.io/gh/RLesur/apinsee/branch/master/graph/badge.svg)](https://codecov.io/gh/RLesur/apinsee?branch=master)
[![CRAN status](https://www.r-pkg.org/badges/version/apinsee)](https://cran.r-project.org/package=apinsee)
<!-- badges: end -->

**apinsee** est un package pour le langage R destiné à faciliter l'authentification aux API de l'Insee accessibles à l'adresse [api.insee.fr](https://api.insee.fr/).

## Avertissement

**Ce package est en cours de développement. Ses fonctionnalités vont évoluer.**

## Installation

Vous pouvez installer la version de développement depuis [GitHub](https://github.com/) en exécutant :

``` r
remotes::install_github("rlesur/apinsee")
```
## Exemple

### Créer une application

Créez une application ayant accès à l'API Sirene sur le site [api.insee.fr](https://api.insee.fr/) : voir [l'aide](https://api.insee.fr/catalogue/site/themes/wso2/subthemes/insee/pages/help.jag).

Sauvegardez la clef du consommateur dans la variable d'environnement `INSEE_APP_KEY` et le secret du consommateur dans la variable d'environnement `INSEE_APP_SECRET` : la méthode la plus sûre est d'enregistrer ces deux variables d'environnement dans votre fichier `.Renviron`. 

Pour accéder facilement au fichier `.Renviron`, vous pouvez utiliser la commande `usethis::edit_r_environ("user")`. 

Ajoutez ces deux lignes dans votre fichier `.Renviron` :

```{bash, eval=FALSE}
INSEE_APP_KEY=xxxxxxxxxxxxxxxxxx    # clef du consommateur
INSEE_APP_SECRET=yyyyyyyyyyyyyyyyyy # secret du consommateur
```

Sauvegardez ce fichier et **redémarrez votre session R**.

### Créer un jeton d'accès

Le package **apinsee** ne comprend qu'une fonction utile : `insee_auth()`. Cette fonction permet de récupérer un jeton d'accès à votre application. Ce jeton d'accès peut être affecté à un objet et est sauvegardé de façon interne dans votre session R. Vous pouvez donc simplement exécuter la fonction :

```{r}
token <- apinsee::insee_auth()
```

Les jetons d'accès ayant une durée de validité limitée, cette fonction permet de récupérer automatiquement un jeton valide. 

### Intégrer **apinsee** 

Imaginons que vous souhaitiez développer un package qui accède à l'API Sirene. Vous pouvez créer la fonction suivante :

```{r}
requete_siren_unitaire <- function(
  siren, date = NULL, token = apinsee::insee_auth()
) {
  
  url <- httr::modify_url(
    "https://api.insee.fr/", 
    path = c("entreprises", "sirene", "V3", "siren", siren), 
    query = list(date = date)
  )
  
  res <- httr::GET(url, httr::config(token = token))
  httr::stop_for_status(res)
  httr::content(res)[["uniteLegale"]]
}

```

Dès lors, votre utilisateur (s'il renseigne les variables d'environnement précédentes) aura à simplement exécuter la fonction `requete_sirene_unitaire()` de votre package : 

```{r}
requete_siren_unitaire(siren = "005520135", date = Sys.Date())
```

Dans le cas où votre utilisateur ne souhaiterait pas renseigner les variables d'environnement, il devra préalablement s'authentifier en exécutant :

```{r, eval=FALSE}
apinsee::insee_auth(
  key = "xxxxxxxxxxxxxxxxxxxx", # clef du consommateur
  secret = "yyyyyyyyyyyyyyyyyy" # secret du consommateur
)
```

## Utilisation interne à l'Insee

**apinsee** peut également être utilisé au sein de l'Insee pour les agents qui souhaiteraient accéder aux plateformes de test, recette ou pré-production. Le plus simple est de modifier l'option `apinsee.url` de la façon suivante :

```{r, eval=FALSE}
options(apinsee.url = "adresse.de.la.plateforme")
```

Il n'y a rien d'autre à modifier dans vos programmes.

