---
output: github_document
---

<!-- README.md is generated from README.Rmd. Please edit that file -->

```{r, include = FALSE}
knitr::opts_chunk$set(
  collapse = TRUE,
  comment = "#>",
  fig.path = "man/figures/README-",
  out.width = "100%"
)
```
# apinsee

<!-- badges: start -->
[![Lifecycle: experimental](https://img.shields.io/badge/lifecycle-experimental-orange.svg)](https://www.tidyverse.org/lifecycle/#experimental)
[![Travis build status](https://travis-ci.org/InseeFrLab/apinsee.svg?branch=master)](https://travis-ci.org/InseeFrLab/apinsee)
[![Codecov test coverage](https://codecov.io/gh/InseeFrLab/apinsee/branch/master/graph/badge.svg)](https://codecov.io/gh/InseeFrLab/apinsee?branch=master)
[![CRAN status](https://www.r-pkg.org/badges/version/apinsee)](https://cran.r-project.org/package=apinsee)
<!-- badges: end -->

**apinsee** est un package pour le langage R destiné à faciliter l'authentification aux API de l'Insee accessibles à l'adresse [api.insee.fr](https://api.insee.fr/).

## Avertissement

**Ce package est en cours de développement. Ses fonctionnalités peuvent évoluer.**

## Motivation

Comme toutes les API modernes, l'utilisation des API de l'Insee requiert d'utiliser une procédure d'authentification et de récupérer un jeton d'accès. Le site [api.insee.fr](https://api.insee.fr/) recommande d'utiliser un nouveau jeton d'accès toutes les 24 heures. 

L'objectif du package **apinsee** est de faciliter la gestion et l'utilisation de ces jetons d'accès conformément à ces recommandations. 

## Installation

Vous pouvez installer la version de développement depuis [GitHub](https://github.com/) en exécutant :

``` r
remotes::install_github("inseefrlab/apinsee")
```
## Exemple

### Créer une application

Créez une application sur le site [api.insee.fr](https://api.insee.fr/) : voir [l'aide](https://api.insee.fr/catalogue/site/themes/wso2/subthemes/insee/pages/help.jag).

Sauvegardez la clef du consommateur dans la variable d'environnement `INSEE_APP_KEY` et le secret du consommateur dans la variable d'environnement `INSEE_APP_SECRET` : la méthode la plus sûre est d'enregistrer ces deux variables d'environnement dans votre fichier `.Renviron`. 

Pour accéder facilement au fichier `.Renviron`, vous pouvez utiliser la commande `usethis::edit_r_environ("user")`. 

Ajoutez ces deux lignes dans votre fichier `.Renviron` :

```{bash, eval=FALSE}
INSEE_APP_KEY=xxxxxxxxxxxxxxxxxx    # clef du consommateur
INSEE_APP_SECRET=yyyyyyyyyyyyyyyyyy # secret du consommateur
```

Sauvegardez ce fichier et **redémarrez votre session R**.

### Créer et utiliser un jeton d'accès

Le package **apinsee** ne comprend qu'une fonction utile : `insee_auth()`. Cette fonction permet de récupérer un jeton d'accès à votre application. Ce jeton d'accès peut être affecté à un objet et est sauvegardé de façon interne dans votre session R. Vous pouvez donc simplement exécuter la fonction :

```{r}
token <- apinsee::insee_auth()
```

Les jetons d'accès ayant une durée de validité limitée, cette fonction permet de récupérer automatiquement un jeton valide.

Ce token peut ensuite être utilisé comme valeur du paramètre `token` de la fonction `httr::config()` :

```{r, eval=FALSE}
library(httr)
set_config(config(token = token))
```

Dès lors, vous pouvez accéder aux API de l'Insee auxquelles votre application a souscrites.

## Utiliser **apinsee** dans votre package 

Imaginons que vous souhaitiez développer un package qui accède à l'API Sirene. Vous pouvez créer la fonction suivante :

```{r}
requete_siren_unitaire <- function(
  siren, date = NULL, token = apinsee::insee_auth()
) {
  
  url <- httr::modify_url(
    "https://api.insee.fr/", 
    path = c("entreprises", "sirene", "V3", "siren", siren), 
    query = list(date = date)
  )
  
  res <- httr::GET(url, httr::config(token = token))
  
  # check for rate limit
  if (identical(httr::status_code(res), 429L)) {
    Sys.sleep(60)
    res <- httr::GET(url, httr::config(token = token))
  }
  
  httr::stop_for_status(res)
  httr::content(res)[["uniteLegale"]]
}

```

Dès lors, votre utilisateur (s'il utilise une application ayant souscrit à l'API Sirene et qu'il a correctement renseigné les variables d'environnement) aura à simplement exécuter la fonction `requete_sirene_unitaire()` de votre package : 

```{r}
requete_siren_unitaire(siren = "005520135", date = Sys.Date())
```

### Conseil aux développeurs de packages utilisant apinsee

Si vous testez du code utilisant **apinsee**, vous devez mettre le package **httpuv** dans la rubrique `Suggests` du fichier `DESCRIPTION` de votre package.

## Utilisation interne à l'Insee

**apinsee** peut également être utilisé au sein de l'Insee pour les agents qui souhaiteraient accéder aux plateformes de test, recette ou pré-production. Le plus simple est de modifier l'option `apinsee.url`. La valeur par défaut de l'option `apinsee.url` est :

```{r}
getOption("apinsee.url")
```

Il vous suffit donc de rajouter avant d'exécuter vos scripts :

```{r, eval=FALSE}
options(apinsee.url = "adresse.de.la.plateforme")
```

Enfin, pour accéder à l'environnement de recette, il ne faut pas utiliser de proxy, vous devez donc également soit modifier les variables d'environnement `http_proxy` et `https_proxy` dans le fichier `.Renviron` (recommandé), soit rajouter :

```{r, eval=FALSE}
httr::set_config(httr::use_proxy(""))
```

## Licence

Le code source de ce projet est publié sous licence MIT.
